【裁判字號】    97,易,2695
【裁判日期】    971020
【裁判案由】    竊盜
【裁判全文】
臺灣板橋地方法院刑事判決              97年度易字第2695號
公  訴  人  臺灣板橋地方法院檢察署檢察官
被      告  乙○○
            丙○○
                   （另案於臺灣嘉義監獄執行中）
上列被告因竊盜案件，經檢察官提起公訴（97年度偵字第15575
號），本院以簡式審判程序審理，判決如下：
    主  文
乙○○共同犯竊盜罪，累犯，處有期徒刑伍月，如易科罰金，以
新臺幣壹仟元折算壹日。
丙○○共同犯竊盜罪，累犯，處有期徒刑伍月，如易科罰金，以
新臺幣壹仟元折算壹日。
    事實及理由
一、本件係依刑事訴訟法第273 條之1 第1 項規定，以簡式審判
    程序審理，合先敘明。
二、犯罪事實：
(一)、乙○○前因施用毒品案件，經本院於民國（下同）93年11月
    29日以93年度訴字第1942號刑事判決判處有期徒刑8 月確定
    ；又因搶奪案件，經臺灣高等法院以93年度上訴字第3644號
    刑事判決判處有期徒刑1 年2 月確定。上開2 案嗣經臺灣高
    等法院以94年度聲字第288 號裁定應執行刑為有期徒刑1 年
    8 月確定，95年2 月22日縮刑期滿執行完畢；又因竊盜案件
    ，經本院於95年9 月15日以95年度簡字第5418號判處有期徒
    刑3 月，如易科罰金，以新臺幣1,000 元折算1 日，96年5
    月10日執行完畢；丙○○前於82年間因違反肅清煙毒條例等
    案件，先後經臺灣板橋地方法院以82年度訴字第545 號判決
    判處有期徒刑3 年確定，及臺灣士林地方法院以82年度訴字
    第984 號判決判處應執行有期徒刑3 年10月確定（其中施用
    第1 級毒品部份判處有期徒刑3 年6 月，違反麻醉藥品管理
    條例部份判處有期徒刑6 月）。上開2 罪刑經接續執行後，
    於85年4 月12日縮短刑期假釋出監，所餘刑期交付保護管束
    。丙○○又因竊盜案件，經本院以86年度易字第846 號判決
    判處有期徒刑7 月，上訴後，經臺灣高等法院以86年度上易
    字第5292號判決駁回上訴確定後，送監執行，並經撤銷上開
    假釋，接續上揭有期徒刑7 月後執行殘餘刑期4 年3 月19日
    ，再於90年8 月17日縮短刑期假釋出監，所餘刑期交付保護
    管束。丙○○復因違反毒品危害防制條例案件，經臺灣桃園
    地方法院於92年10月31日以92年度訴字第1348號判決判處有
    期徒刑10月確定後，送監執行，再經撤銷假釋，接續執行殘
    餘刑期1 年11月3 日，95年9 月9 日縮短刑期執行完畢（於
    本案均構成累犯）。
(二)、詎乙○○、丙○○未見悔悟，復共同基於意圖為自己不法所
    有之犯意，於97年5 月15日21時許（原起訴書誤為：持客觀
    上具有危險性，足以傷害人生命身體之鋼剪2 支、省力剪1
    支，此部分業據公訴人更正在卷），進入臺北縣新莊市○○
    路423 號上之已歇業之「新榕園餐廳」內，竊取甲○○所有
    置放該處之電線1 批（含附表所示之物），得手後載回臺北
    縣五股鄉○○路81號L 棟7 樓以附表所示之物共同剝除電線
    表皮，欲將裸銅線變賣花用。惟於尚未變賣之際，即為警於
    97年5 月16日14時40分許，在上址查獲，並扣得如附表之物
    （電線一批含裸銅線74公斤、電線27.5公斤，均已發還甲○○）。
(三)、案經臺北縣政府警察局土城分局移由臺灣板橋地方法院檢察
    署檢察官偵查起訴。
三、證據：
(一)、被告2 人之坦白。
(二)、證人甲○○、陳旭欽、程裕美警詢證述。
(三)、扣押物品目錄表、贓物認領保管單、扣案裸銅線、電線等之
    照片。
四、核被告乙○○、丙○○所為，均係犯刑法第320 條第1 項之
    竊盜罪（本院按：原起訴法條記載為刑法第321 條第1 項第
    3 款之加重竊盜罪嫌，此部分業據公訴人於本院審理時更正
    在卷，無變更起訴法條問題，附帶敘明）。被告2 人間，就
    上開犯行，有犯意聯絡及行為分擔，均為共同正犯。被告2
    人有如上所述論罪科刑執行情形，有本院97年10月13日言詞
    辯論終結日查悉之被告等前案資料紀錄表在卷可稽，是其等
    於受有期徒刑之執行完畢，5 年內故意再犯本件有期徒刑以
    上之罪，均為累犯，應依刑法第47條第1 項之規定加重其刑
    。爰審酌被告2 人素行，其等犯罪動機、目的、所用手段，
    所竊財物價值，被害人所受損害，及被告分係高中職肄業之
    智識程度（見警詢筆錄記載），暨犯後尚知於本院坦承犯行
    之態度等一切情狀，酌情分別量處如主文所示之刑。至扣案
    之鋼剪2 支、省力剪1 支，被告陳稱係與該電線一批同時竊
    取否認為其所有，本院復查無其他積極證據證明確係被告所
    有用為本件竊盜所用之物，應毋庸為沒收之宣告，附帶說明
    。
據上論斷，應依刑事訴訟法第273 條之1 第1 項、第299 條第1
項前段、第310 條之2 、第454 條，刑法第320 條第1 項、第47
條第1 項、第41條第1 項，刑法施行法第1 條之1 ，判決如主文
。
本案經檢察官靳開聖到庭執行職務。
中    華    民    國    97    年    10    月    20    日
                        刑事第5 庭法  官  黎錦福
上列正本證明與原本無異。
如不服本判決，應於判決送達後10日內敘明上訴理由，向本院提
出上訴狀（應附繕本），上訴於臺灣高等法院。
                                  書記官  蔡麗春
中    華    民    國    97    年    10    月    20    日
附表：
鋼剪2 支、省力剪1 支（97年度保字第3946號、97年度刑保管字
第0509號；偵查卷第88頁）。
附錄本案論罪科刑法條全文：
中華民國刑法第320條
（普通竊盜罪、竊佔罪）
意圖為自己或第三人不法之所有，而竊取他人之動產者，為竊盜
罪，處5 年以下有期徒刑、拘役或5 百元以下罰金。
意圖為自己或第三人不法之利益，而竊佔他人之不動產者，依前
項之規定處斷。
前二項之未遂犯罰之。


司法院資訊處製作；財團法人民間司法改革基金會備份。
